Luiz Fernando Passarelli

Desenvolvedor web

Desenvolvedor web finalizando curso de Análise e Desenvolvimento de Sistemas.

Expert em computadores, fotógrafo, conhecedor de marketing digital e editor, com experiência em desenvolvimento de produtos e gerenciamento de equipes. Sou experiente, versátil organizado e um verdadeiro team player sem medo de trabalhar com paixão em meus projetos. Penso e aprendo rápido, sou curioso e capaz de resolver problemas multidisciplinares fora da minha área de expertise.

Sou um motociclista cuidadoso, marido, pai de 2 filhos, apaixonado por criar e trabalho para fazer a diferença.



29/09/1985 - Brasileiro, casado

Planalto Paulista São Paulo - SP (11) 9 8605-9056 femalk@gmail.com

https://github.com/Malk4vi4n /portfolio

EXPERIÊNCIA

PULPO-IN — Gerente de operações

JUNHO 2020 - Presente

Na Pulpo-in sou responsável pelas operações tecnológicas, de desenvolvimento web, CRM, mídia de performance, análise de dados, relatórios, produção de fotografia e vídeo.

Junto com o time incrível e minha experiência em fotografia 360° construímos o PulpoView - um jeito único de criar tours virtuais com mais interatividade e opções.

FREELANCER — Fotógrafo

2014 - Presente

Fotografia é paixão transformada em habilidade. Comecei a fotografar quando trabalhava com computadores, mas a coisa ficou séria quando comecei como Fotógrafo de Confiança Google. Desde então tive oportunidade de fotografar para diversas empresas diferentes por todo o Brasil, trabalhando com diferentes áreas, desde arquitetura, automotiva, comida, produtos e retratos

VR360 — Fotógrafo de confiança Google

OUTUBRO 2014 - FEVEREIRO 2021

Na VR360 meu trabalho envolveu fotografar e produzir tour virtuais 360° e fotografia estática para empresas usando tecnologia Google Maps Street View. Trabalhei com mais de 1.000 empresas ao redor do Brasil incluindo restaurantes com estrela Michelin e hotéis 5 estrelas.

ALLTECH BRASIL — Gerente de contas

JANEIRO 2011 - DEZEMBRO 2011

Alltech Brasil é o distribuidor exclusivo de lâmpadas automotivas GE no país. Como Key Account Manager meu trabalho era construir os relacionamentos com gerentes e proprietários para educar, acomodar as demandas e objetivamente incrementar pedidos futuros. Lidando com lojas de peças automotivas e fabricantes de componentes para assegurar uma boa experiência com os produtos GE da compra até um eventual relatório de RMA e outras demandas.

MOUSES.COM.BR — *Gerente do laboratório de computadores*

JANEIRO 2008 - OUTUBRO 2008

O grande sucesso das nossas máquinas permitiu que eu me tornasse

HABILIDADES

C++

Python

SQL

Javascript

CSS

HTML

NPM

React

Git

GitHub

Bancos de dados

Debugging

Windows

Google Analytics

Google Ads

Fotografia

Copywriting

Tours virtuais 360°

Edição de foto/vídeo

Adobe Photoshop

Adobe Premiere

Adobe Lightroom

Marketing Digital

Gerenciamento de equipes

Desenvolvimento de produtos

Análise de dados

IDIOMAS

Português: Nativo

Inglês: Fluente

Gerente do Laboratório de Computadores. Agora eu tinha um assistente e meu trabalho era manter as coisas funcionando e trabalhar com os departamentos de Marketing, Vendas e Design para otimizar ainda mais nossas oportunidades.

Minhas responsabilidades eram:

- Editor de Tecnologia e Gaming;
- Gerenciar e otimizar processo de montagem de computadores;
- Trabalhar com departamento de compras para padronizar o processo de RMA;
- Criar computadores e experiências de usuários para participação da empresa em feiras e eventos;
- Gerenciar tecnologia e times em eventos remotos;
- Copywriting para páginas de produtos de computadores;
- Montagem de computadores high end refrigerados a água;

MOUSES.COM.BR — Especialista em hardware

JUNHO 2007 - JANEIRO 2008

Como Especialista em Hardware passei a trabalhar dentro da loja, criando conteúdo para o site e blog da empresa, desenvolvi as metodologias de montagem e teste de computadores, o que elevou a confiabilidade das máquinas para 99% no primeiro ano.

Criei também o Laboratório Gamer e passei a desenvolver novos computadores, com overclock de fábrica. As máquinas foram um sucesso, levando nossas vendas de computadores de um patamar secundário para a primária fonte de renda para a loja.

Conforme as vendas aumentaram e a confiabilidade dos produtos se mantinha plena, fui promovido a Gerente do Laboratório Gamer.

Minhas responsabilidades como Especialista em Hardware eram:

- Editor de tecnologia e gaming;
- Desenvolver as linhas de computadores Gamer e de escritório;
- Criar e manter padrões de montagem e teste para computadores;
- Desenvolver a metodologia de testes de computadores que diminuiu a taxa de retorno para menos de 0.5%;
- Desenvolver o Laboratório Gamer

FREELANCER— Editor de tecnologia

MARÇO 2007 - JUNHO 2007

Trabalhando como Editor de Tecnologia na Mouses.com.br eu

escrevia artigos e reviews de hardware e periféricos de computadores para o website e blog. Como freelancer eu entreguei artigos curtos e também completos com fotos de produtos em alta resolução.

Foi um grande começo e me levou a uma promoção em alguns meses para Especialista em Hardware, trabalhando dentro da loja.

EDUCAÇÃO

UNIVERSIDADE ESTÁCIO DE SÁ — Análise e desenvolvimento de sistemas

2020 - *Q2 2023*

UNIVERSIDADE PRESBITERIANA MACKENZIE — Engenharia elétrica

2009 - 2012

UNIVERSIDADE ANHEMBI MORUMBI — Direito

2005 - 2008

FEI - FACULDADE DE ENGENHARIA INDUSTRIAL — Engenharia mecânica

2002 - 2003